臺灣彰化地方法院刑事判決
110年度易字第881號
公  訴  人  臺灣彰化地方檢察署檢察官
被      告  賴彥龍



上列被告因加重竊盜案件，經檢察官提起公訴（110年度偵字第1
2212號），本院判決如下：
    主    文
賴彥龍犯侵入住宅竊盜罪，累犯，處有期徒刑拾壹月。
    犯罪事實
一、賴彥龍意圖為自己不法之所有，基於侵入住宅竊盜之犯意，
    於民國110年6月6日凌晨某時，自其位於彰化縣○村鄉○○村○○
    ○路0巷0號居所之4樓陽台，攀爬至隔壁住戶（即彰化縣○村
    鄉○○村○○○路0巷00號，下稱案發地點）之4樓陽台，恰好案
    發地點4樓陽台之紗門破損，遂從破損處將紗門打開，進入
    屋內，徒手竊取許弘昌放置於案發地點1樓客廳皮包內之現
    金新臺幣（下同）2,400元。嗣許弘昌於同日10時許出門時
    發覺皮包內之現金遭竊，遂報警循線查獲上情。
二、案經許弘昌訴由彰化縣警察局員林分局報告臺灣彰化地方檢
    察署檢察官偵查起訴。
　　理    由
一、證據能力之說明：
    本案以下所引用被告賴彥龍以外之人於審判外之言詞或書面
    陳述，業經於審理期日踐行調查證據程序，檢察官及被告均
    已當庭表示無意見，且迄至言詞辯論終結前亦未聲明異議，
    本院審酌該等言詞或書面陳述之製作及取得，並無證據顯示
    有何違背程序規定而欠缺適當性之情事，認以之為證據應屬
    適當，依刑事訴訟法第159條之5之規定，自均有證據能力。
    而非供述證據部分，經本院於審理中提示並告以要旨而為調
    查時，檢察官及被告亦未表示無證據能力，本院審酌該等證
    據作成及取得之程序均無違法之處，亦認均有證據能力。
二、認定犯罪事實所憑之證據及理由：
　　上揭犯罪事實，業據被告賴彥龍於本院審理中坦白承認。而
    告訴人許弘昌住家4樓陽台圍牆於案發當日有遭人攀爬痕跡
    、4樓前側陽台地面上有不明足跡、屋內樓梯有不明足跡，
    且放置在一樓客廳之皮包內有金錢遺失，並經鑑識後，確認
    案發地點4樓前側陽台地面足紋與被告足紋一致之事實，除
    證人即告訴人許弘昌於警詢中所證述外，並有現場照片、彰
    化縣警察局員林分局刑案現場勘查報告、內政部警政署刑事
    警察局鑑定書（110年9月15日刑紋字第1100099399號）在卷
    可憑，足見被告之自白確與事實相符。從而，本案事證明確
    ，被告犯行堪以認定，應依法論科。
三、論罪科刑：
  ㈠核被告賴彥龍所為，係犯刑法第321條第1項第1款之侵入住宅
    竊盜罪。
　㈡被告前因竊盜及施用毒品等案件，經法院分別判處有期徒刑9
    月、8月、10月、5月、4月、7月、8月確定，嗣經定應執行
    刑及接續執行後，甫於109年2月26日縮短刑期假釋出監，餘
    刑付保護管束，嗣於109年10月29日保護管束期滿假釋未經
    撤銷，其未執行之刑，以已執行論等情，有臺灣高等法院被
    告前案紀錄表在卷可按。其於受有期徒刑執行完畢後5年以
    內，故意再犯本件法定刑為有期徒刑以上之罪，為累犯。被
    告前已有財產犯罪之前案紀錄，卻仍再犯本案，顯未因之前
    刑罰之執行而心生警惕，其對於刑罰之反應力明顯薄弱，且
    本件亦未因累犯之加重而有罪刑不相當或過苛之情，本院認
    被告有依刑法第47條第1項規定加重其刑之必要，爰依法加
    重其刑。
  ㈢爰審酌被告除前揭構成累犯之前案紀錄外，另有多次竊盜之
    前科，竟仍不思悔改，在夜間攀爬進入告訴人住家，竊取告
    訴人金錢，除造成告訴人財物損失外，並侵害告訴人之居住
    安寧。另審酌被告於警詢及偵訊中均否認犯行，於本院審理
    時方坦承犯行、及被告所竊取之金錢僅2,400元，被告並已
    經賠償告訴人，有本院公務電話紀錄為證；然告訴人財產損
    失雖已經彌補，但被告在深夜從自己住家攀爬進入告訴人住
    家4樓，使告訴人對於居住安全產生恐懼，經告訴人於本院
    審理時到庭陳稱：從事發到現在都感到恐懼害怕，以前睡覺
    時房間的門不會關，現在都鎖起來等語，可知被告犯行對於
    告訴人一家影響甚大；兼衡被告高工畢業之學歷，從事開堆
    高機工作，與母親、弟弟一家同住等等一切情狀，量處如主
    文所示之刑。
四、據上論斷，應依刑事訴訟法第299條第1項前段，判決如主文
    。
本案經檢察官陳鼎文提起公訴，檢察官陳昭蓉到庭執行職務。
中　　華　　民　　國　　111 　年　　1 　　月　　20　　日
                  刑事第二庭        法  官  陳怡潔
以上正本證明與原本無異。
如不服本判決應於收受判決後20日內，向本院提出上訴書狀，並
應敘述具體理由。其未敘述上訴理由者，應於上訴期間屆滿後20
日內向本院補提理由書(均須按他造當事人之人數附繕本)「切勿
逕送上級法院」。
告訴人或被害人對於判決如有不服具備理由請求檢察官上訴者，
其上訴期間之計算係以檢察官收受判決正本之日期為準。
中　　華　　民　　國　　110 　年　　1 　　月　　20　　日
                                    書記官  顧嘉文

附錄本案論罪科刑法條：
中華民國刑法第321條
犯前條第1項、第2項之罪而有下列情形之一者，處6月以上5年以
下有期徒刑，得併科50萬元以下罰金：
一、侵入住宅或有人居住之建築物、船艦或隱匿其內而犯之。
二、毀越門窗、牆垣或其他安全設備而犯之。
三、攜帶兇器而犯之。
四、結夥三人以上而犯之。
五、乘火災、水災或其他災害之際而犯之。
六、在車站、港埠、航空站或其他供水、陸、空公眾運輸之舟、
    車、航空機內而犯之。
前項之未遂犯罰之。